臺灣高雄地方法院刑事判決　　　　　　　　　　　　　九十三年度訴字第三四七號
　　公　訴　人　臺灣高雄地方法院檢察署檢察官
　　被　　　告　甲○○
右列被告因毒品危害防制條例案件，經檢察官起訴（九十二年度毒偵字第二六一四號
），被告於本院準備程序中自白，經合議庭裁定由受命法官依簡式審判程序獨任審理
，判決如左：
    主  文
甲○○連續施用第一級毒品，處有期徒刑柒月，扣按海洛因貳包（驗餘合計淨重肆點
肆肆公克）均沒收銷燬之；又連續施用第二級毒品，處有期徒刑肆月。應執行有期徒
刑拾月，扣按海洛因貳包（驗餘合計淨重肆點肆肆公克）均沒收銷燬之。
    事  實
一、甲○○前於民國九十一年間因施用毒品案件，經本院裁定觀察、勒戒，因無繼續
    施用毒品傾向，於九十一年八月七日釋放，並經檢察官以九十一年度毒偵字第二
    六五九號不起訴處分確定。詎其猶不知悔悟，又分別基於施用第一級毒品海洛因
    及施用第二級毒品安非他命之概括犯意，自九十二年三月中旬之某日起至同年四
    月二十四日晚間九時許止，連續在其位於高雄市○鎮區○○里○○街二０八之九
    號三樓住處施用海洛因多次，並自九十二年三月中旬之某日起至同年四月二十二
    日間晚間之某時止，連續在前址施用安非他命多次，嗣九十二年四月二十五日下
    午一時許，在高雄市○○區○○路與青海路口為警查獲，並扣得海洛因二包（驗
    餘合計淨重四點四四公克），本院裁定令入觀察勒戒處所觀察、勒戒後，經評定
    有繼續施用毒品之傾向。
二、案經高雄市政府警察局刑警大隊報告台灣高雄地方法院檢察署檢察官偵查起訴，
    經被告於準備程序中為有罪之陳述後，本院合議庭裁定依簡式審判程序審理。
    理  由
一、按除被告所犯為死刑、無期徒刑、最輕本刑為三年以上有期徒刑之罪或高等法院
    管轄第一審案件者外，於法院行準備程序進行中，被告先就被訴事實為有罪之陳
    述時，審判長得告知被告簡式審判程序之旨，並聽取當事人、代理人、辯護人及
    輔佐人之意見後，裁定進行簡式審判程序；且受命法官行準備程序，與法院或審
    判長有同一之權限；又簡式審判程序之證據調查，不受刑事訴訟法第一百五十九
    條第一項、第一百六十一條之二、第一百六十一條之三、第一百六十三條之一及
    第一百六十四條至第一百七十條規定之限制，刑事訴訟法第二百七十三條之一第
    一項、第二百七十九條第二項前段、第二百七十三條之二分別定有明文。被告甲
    ○○所為係犯死刑、無期徒刑、最輕本刑為三年以上有期徒刑以外之罪，其於準
    備程序中就被訴事實為有罪之陳述，經法官告知簡式審判程序之旨，並聽取公訴
    人、被告之意見後，認為適宜由受命法官獨任進行簡式審判程序，依刑事訴訟法
    第二百七十三條之一第一項規定，裁定由受命法官獨任進行審判程序，合先敘明
    。
二、訊據被告甲○○對於右揭犯罪事實坦承不諱，而其為警查獲時所採取之尿液檢體
    ，經送高雄市立凱旋醫院檢驗，呈嗎啡及甲基安非他命陽性反應，有該院九十二
    年五月八日編號高市凱醫檢字第一０五０號檢驗報告附卷可稽，又扣案白色粉末
    二包，經送法務部調查局檢驗，證實為海洛因（驗餘合計淨重四點四四公克），
    有該局九十二年六月九日，編號調科壹字第二二００一五二六八號鑑驗通知書可
    憑，是被告自白與事實相符，其確有施用海洛因及安非他命之犯行無疑。再查：
    被告前因施用毒品案件，經本院裁定觀察、勒戒後，因無繼續施用毒品傾向，於
    九十一年八月七日釋放，並經檢察官以九十一年度毒偵字第二六五九號不起訴處
    分確定，又於九十二年間，因施用毒品案件，為本院以九十二年度毒聲字第二六
    二五號裁定送觀察、勒戒後，經評定有繼續施用毒品傾向等事實，有前開裁定、
    不起訴處分書、台灣高雄看守所附設觀察勒戒處所九十二年五月十二日高所坤戒
    勒字第一０八四號有無繼續施用傾向證明書、台灣高等法院被告全國前案紀錄表
    與臺灣高雄地方法院檢察署刑案資料查註紀錄表足資佐證。綜上所述，被告於觀
    察勒戒執行完畢後五年內再犯毒品危害防制條例之罪之事證明確，其所為顯與毒
    品危害防制條例第二十三條第二項之規定相符，應予依法論科。
三、查被告行為後，毒品危害防制條例已於九十二年七月九日修正公布，並自九十三
    年一月九日起施行生效。本件被告前因觀察、勒戒執行完畢釋放，並經檢察官為
    不起訴處分確定，五年內再因施用毒品案件經觀察、勒戒後，有繼續施用毒品之
    傾向，依照修正前或修正後之毒品危害防制條例規定，均應依法論科，且因施用
    第一級毒品最及第二級毒品罪之法定刑，於修正前、後並無變更，亦不生新法或
    舊法較有利於被告之問題，依刑法第二條第一項前段規定，自應適用裁判時之法
    律即修正後之毒品危害防制條例論處，合先敘明。
四、按犯毒品危害防制條例第十條之罪者，檢察官應聲請法院裁定，或少年法院（地
    方法院少年法庭）應先裁定，令被告或少年入勒戒處所觀察、勒戒，其期間不得
    逾二月。觀察、勒戒後，檢察官或少年法院（地方法院少年法庭）依據勒戒處所
    之陳報，認受觀察、勒戒人無繼續施用毒品傾向者，應即釋放，並為不起訴之處
    分或不付審理之裁定；認受觀察、勒戒人有繼續施用毒品傾向者，檢察官應聲請
    法院裁定或由少年法院（地方法院少年法庭）裁定令入戒治處所強制戒治，其期
    間為六個月以上，至無繼續強制戒治之必要為止。但最長不得逾一年。次按依第
    二十條第二項強制戒治期滿，應即釋放，由檢察官為不起訴之處分或少年法院（
    地方法院少年法庭）為不付審理之裁定。觀察、勒戒或強制戒治執行完畢釋放後
    ，五年內再犯第十條之罪者，檢察官或少年法院（地方法院少年法庭）應依法追
    訴或裁定交付審理。毒品危害防制條例第二十條第一、二項及同條例第二十三條
    定有明文。再按海洛因及安非他命分別為毒品危害防制條例第二條第二項第一、
    二款所明定之第一、二級毒品。是核被告所為，係犯毒品危害防制條例第十條第
    一項施用第一級毒品罪及同條第二項施用第二級毒品罪。被告持有第一級、第二
    級毒品後進而施用，其持有之低度行為應為各該施用之高度行為所吸收，不另論
    其持有毒品罪。又被告先後多次施用第一、二級毒品之行為，分別時間緊接，犯
    罪構成要件各自相同，顯係各基於概括犯意反覆為之，均為連續犯，應依刑法第
    五十六條之規定，各論以一罪，並均應依法加重其刑。又其所犯連續施用第一級
    毒品罪與所犯連續施用第二級毒品罪之間，犯意各別、行為互殊，應予併罰。爰
    審酌被告前因施用毒品經觀察、勒戒後，仍未戒斷其施用毒品之惡習之情及其犯
    罪之動機、目的、手段、施用毒品戕害其身心及其犯後坦承犯行非無悔意等一切
    情狀，分別量處如主文所示之刑，並定其應執行之刑，以資懲儆，並促其向善之
    心。
五、扣案白色粉末二包，經送法務部調查局檢驗，證實為海洛因（驗餘合計淨重四點
    四四公克），業如前述，應依毒品危害防制條例第十八條第一項之規定，均沒收
    銷燬之。
六、本件起訴書於起訴事實中，就被告施用第二級毒品部分，雖僅記載被告於九十二
    年四月二十五日為警查獲前最後一次之施用安非他命犯行，然其其餘數次施用安
    非他命犯行，與前揭業經起訴有罪部分，時間緊接且犯罪構成要件相同，顯係基
    於概括犯意而為之，有連續犯裁判上一罪關係並經公訴檢察官於準備程序中擴張
    起訴範圍，本院自得併予審理，併此敘明。
據上論斷，應依刑事訴訟法第二百九十九條第一項前段、第二百七十三條之一第一項
、第二百八十四條之一，毒品危害防制條例第十條第一項、第二項、第十八條第一項
，刑法第十一條、第五十六條、第五十一條第五款，判決如主文。
中      華      民      國    九十三    年      三      月    三十一    日
                                  臺灣高雄地方法院刑事第十庭
                                      法  官    卓立婷
右正本證明與原本無異。
如不服本判決，應於判決送達後十日內，向本院提出上訴狀。
                                      書記官    李春慧
中      華      民      國    九十三    年      四      月      八     日
附錄本件論罪法條全文：
毒品危害防制條例第十條
施用第一級毒品者，處六月以上五年以下有期徒刑。
施用第二級毒品者，處三年以下有期徒刑。
